Luis Alberto Garnica López



311 187 4302



lagl95@hotmail.com



Quinta Concepción #112E Quintas del Valle, Tlajomulco de Zuñiga, Jalisco



https://www.luisgarnica.ml



https://www.linkedin.com/in <u>/lagl95</u>

QUIEN SOY

Ingeniero Sistemas en Computacionales, con Maestría en Ciencias de la Computación, 26 años de edad.

Me gusta probarme a mí mismo con diferentes retos, los cuales me han llevado a desarrollar mis habilidades de autoaprendizaje. En general, siendo que me adapto muy fácilmente cuando se trata de trabajar en equipo.



EXPERIENCIA PROFESIONAL

Octubre 2016 -Mayo 2017 (Tepic, Nayarit)

Centro de Investigación y Desarrollo en Tecnologías de la Información (CIDETI), perteneciente al Instituto Tecnológico de Tepic,

Desarrollador Android & MEAN

Backend con MongoDB, NodeJS y Nginx en un droplet Linux de Digital Ocean. Aplicación cliente desarrollada con Java.

Agosto 2017 -Enero 2018 (Tepic, Nayarit) **MX Global Solutions**,

Desarrollador C#

Proyecto de escritorio, software a la medida para una empresa cafetalera. Base de datos relacional SQL Server, mayormente a través de Procedimientos Almacenados. En este trabajo utilicé Visual C# y SQL Server.

Enero 2018 -Enero 2019 (Monterrey, Nuevo León)

Dotech S.A. de C.V.,

Desarrollador Analista

Diferentes proyectos, web (Java EE & ASP.NET) y escritorio (C#). Trabajé con personalizaciones al ERP Oracle RMS para 7-Eleven. En bases de datos administré Oracle y MySQL. Desarrollo Ágil con metodología SCRUM.

Marzo 2021 -Actualidad (Guadalajara, Jalisco)

Tata Consultancy Services,

Testing Automation Engineer

Automatización de pruebas de regresión, haciendo uso de Selenium y Gherkins para proyectos de la industria financiera y bancaria.

ESTUDIOS

2019-2021

Maestría en Ciencias de la Computación Tecnológico de Monterrey Monterrey, Nuevo León

Ingeniería en Sistemas Computacionales Instituto Tecnológico de Tepic. Tepic, Nayarit

2010-2013

Técnico en Informática

Centro de Estudios Tecnológicos Industrial y de Servicios No 100. "Josefa Ortiz de Domínguez".

Tepic, Nayarit

HABILIDADES

- Desarrollo de software (Java, C#, Python).
- Desarrollo de aplicaciones móviles Android
- Desarrollo de aplicaciones móviles multiplataforma utilizando frameworks (Ionic).
- Administración de base de datos NoSQL
- Administración de base de datos relacional en (Microsoft SQL Server, Oracle).
- Experiencia en software de control de versiones (Git, Team Foundation Server, Bit Bucket).
- Conocimientos en HTML, CSS y JavaScript.
- Conocimientos básicos en el S. O. Linux.
- Conocimientos generales en Machine Learning.
- Redes Neuronales (Python/Keras).

LENGUAJES DE PROGRAMACIÓN

Java Python C# **TypeScript**

BASES DE DATOS

JavaScript

SQLServer MongoDB MySQL Oracle

IDIOMAS

- Español: Natal
- Inglés: Intermedio/Avanzado TOEFL ITP: 643 pts.